臺灣高等法院高雄分院民事裁定　九十一年度再字第六七號
　　聲　請　人　　中國鋼鐵結構股份有限公司
　　法定代理人　　甲○○
右聲請人因與相對人中見機械工程股份有限公司間支付命令事件，對於中華民國九十
一年六月二十八日本院九十一年度抗字第五八三號確定裁定，聲請再審，本院裁定如
左：
      主      文
聲請駁回。
聲請訴訟費用由聲請人負擔。
      理      由
一、聲請意旨略以：本件鈞院民國九十一年度抗字第五八三號裁定之審判長張國彬及
    張明振法官，為曾參與鈞院九十年度再字第九號裁定之審判長及法官，此二位法
    官依法應自行迴避參與上開抗告事件之裁判而不迴避，且台灣高雄地方法院（下
    稱高雄地院）八十九年度促字第三二六七號施敏雄法官制作九十一年六月五日之
    裁定前，曾制作支付命令、確定證明書，並於八十九年一月十七日制作本件裁定
    ，均與民事訴訟法第三十二條第一項第七款法官曾參與該訴訟事件之前審裁判，
    更審前之裁判或仲裁者，應自行迴避之規定有違。又本件高雄地院八十九年一月
    十七日所發八十九年度促字第三二六七號支付命令未經合法送達於聲請人之法定
    代理人甲○○，原審逕行核發確定證明，於法不合，應重新送達；且本件支付命
    令之聲請係廖秋貴夫婦所偽造，相對人之請求權不存在，亦已罹於時效，其法定
    代理權及訴訟代理權均有欠缺，無法補正，應予駁回，又依相對人所提之書狀及
    證據觀之，其請求金額前後不符並不確定，即不得逕發支付命令，爰依民事訴訟
    法第五百零七條、第四百九十六條第一項第一款至第五款、第十一款、第十二款
    、第十三款及第四百九十七條規定聲請再審，請求將原支付命令及確定證明予以
    廢棄云云
    。
二、查本件聲請人前對於高雄地院八十九年一月十七日所發八十九年度促字第三二六
    七號支付命令，提出異議，經高雄地院八十九年八月十七日裁定異議駁回，聲請
    人提起抗告，亦經本院八十九年抗字第九０四號裁定駁回抗告確定，嗣聲請人就
    該確定裁定迭次聲請再審，亦經本院分別以九十年度第九號、三四號、六一號認
    其聲請為無理由，駁回確定在案，有上開確定裁定附卷可稽。
三、聲請人又聲請撤銷高雄地院八十九年一月十七日所發八十九年度促字第三二六七
    號　支付命令及同年三月九日所發之確定證明，亦經高雄地院於九十一年六月五
    日裁定駁回其聲請，並經本院九十一年度抗字第五八三號裁定（下稱原確定裁定
    ）駁回其抗告確定。聲請人即為本件再審之聲請，茲分述如下：
  (一)聲請人主張原確定裁定有民事訴訟法第四百九十六條第一項第一款、第二款、第
    十一款、第十二款、第十三款及第四百九十七條之再審事由部分：
   (1)按聲請再審，依民事訴訟法第五百零七條準用同法第五百零一條第一項第四款
     之規定，應表明再審之理由。又所謂表明再審理由，必須明確定裁定有何合
     於法定再審事由之具體情事而言，倘僅泛言有何條款之事由，而無具體情事者
     ，仍難謂已合法表明再審事由（最高法院七十三年度台聲字第三七七號判例參
     照）。
 　(2)聲請人對於本院確定裁定聲請再審，僅泛引有民事訴訟法第四百九十六條第一
 　　項第一款、第二款、第十一款、第十二款、第十三款及第四百九十七之再審事
     由，雖其聲請狀記載高雄地院八十九年度促字第三二六七號支付命令及其確定
     證明書有支付命令未經合法送達於聲請人之法定代理人甲○○，高雄地院逕行
　   核發確定證明，於法不合，應重新送達；且本件支付命令之聲請係廖秋貴夫婦
　　 所偽造，相對人之請求權不存在，亦已罹於時效，又依相對人所提之書狀及證
     據觀之，其請求金額前後不符並不確定，即不得逕發支付命令之再審事由，但
   　就本院認為聲請人聲請再審無理由而駁回之裁定（即本院原確定裁定），究竟
     有何合於該上開法條之再審事由之具體情事，則未據表明，揆諸前開說明，此
     部分再審聲請為不合法。
  (二)聲請人主張原確定裁定有民事訴訟法第四百九十六條第一項第五款之再審事由部
    分：
    按當事人依民事訴訟法第四百九十六條第一項第五款之規定聲請再審，應僅限於
    代理權欠缺之一造當事人始得為之，他造當事人不得據為再審原因。（最高法院
    六十八年度台再字第一四五號判例參照）。從而，聲請人主張相對人之代理人之
    代理權有欠缺之再審事由云云，縱為屬實，依前開說明，聲請人不得據此聲請再
    審。
  (三)聲請人主張原確定裁定有民事訴訟法第四百九十六條第一項第三、四款之再審事
    由部分：
   (1)聲請人主張原確定裁定之審判長張國彬及張明振法官，曾參與本院九十年度再
     字第九號裁定之審判長及法官，此二位法官依法應自行迴避參與上開抗告事件
     之裁判而不迴避，且高雄地院八十九年度促字第三二六七號施敏雄法官制作九
     十一年六月五日之裁定前，曾制作支付命令、確定證明書，並於八十九年一月
     十七日制作本件裁定，均與民事訴訟法第三十二條第一項第七款法官曾參與該
     訴訟事件之前審裁判，更審前之裁判或仲裁者，應自行迴避之規定有違云云。
   (2)經查，本院九十年度再字第九號，係支付命令提出異議之事件，與原確定裁定
     係撤銷所發支付命令及所發之確定證明之事件，並非同一事件，本院審判長張
     國彬及法官張明振參與該二案件裁判，核與民事訴訟法第三十二條第一項第七
     款所謂法官曾參與該訴訟事件之前審裁判，更審前之裁判或仲裁者之情形不符
     ，而無法官應自行迴避之問題。次查，高雄地院八十九年一月十七日所發支付
     命令係法官周春米制作，支付命令確定證明書亦係周春米法官審核，由書記官
     核發，八十九年八月十七日駁回支付命令異議裁定，亦係法官周春米制作，有
     本院調來高雄地院八十九年度促字第三二六七號卷可稽。聲請人主張施敏雄法
     官制作支付命令、確定證明書，並於八十九年一月十七日制作本件支付命令，
     均與事實不符。是聲請人主張該確定裁定有民事訴訟法第四百九十六條第一項
     第三款、第四款之再審事由，亦無理由。
四、依民事訴訟法第五百零七條、五百零二條、第九十五條、第七十八條，裁定如主
    文。
中　　　華　　　民　　　國　　九十一　　年　　　八　　　月　 　三十 　　日
                                      臺灣高等法院高雄分院民事第二庭
~B1審判長法官　簡色嬌
~B2　　　法官　林紀元
~B3　　　法官　曾錦昌
右為正本係照原本作成。
不得抗告。
中　　　華　　　民　　　國　　九十一　　年　　　九　　　月　 　二　 　　日
~B法院書記官　張文斌
